【裁判字號】    95,交易,239
【裁判日期】    950510
【裁判案由】    妨害公務罪
【裁判全文】
臺灣臺北地方法院刑事判決             95年度交易字第239號
公  訴  人  臺灣臺北地方法院檢察署檢察官
被      告  乙○○
上列被告因傷害等案件，經檢察官提起公訴（九十五年度偵字第
四六六六號），因被告於本院準備程序中為有罪之陳述，經本院
合議庭裁定以簡式審判程序審理，本院判決如下：
    主  文
乙○○服用酒類，不能安全駕駛動力交通工具而駕駛，處拘役
拾日，如易科罰金以佰元折算壹日；又對於公務員依法執行職
務時，施強暴，處有期徒刑伍月，如易科罰金以佰元折算壹日
。緩刑參年。
    事  實
一、乙○○於民國九十五年二月十六日晚間九時許，在台北縣深
    坑鄉大團圓餐廳內，與友人飲用ＸＯ及紅酒後，明知於飲酒
    後已不能安全駕駛車輛，竟仍駕駛車號一三一二－ＪＣ號自
    用小客車，沿台北市○○區○○路由東往西方向行駛，嗣於
    同日晚間九時三十分許，行經台北市○○區○○路二段往深
    坑方向第二燈桿處時，因服用酒類影響其駕車之操控能力，
    致駕車跨越行車分向線，而撞及對向車道由丙○○駕駛之Ｇ
    四－九九一號營業小客車左車頭（未致人受傷）；俟丙○○
    報警後，台北市政府警察局文山第一分局交通分隊員警甲○○旋據報趕抵現場處理，乙○○非僅拒絕實施酒精濃度測試
    ，且趁警員核對其身分證件而依法執行職務時，竟基於妨害
    公務之故意，突以拇指及食指掐住甲○○之頸部，並出拳毆
    打其頭部，致陳甲○○因而受有頭部三乘三公分之挫傷、臉
    部各零點五乘零點二公分、一點五乘零點五公分及一乘一公
    分之擦傷、及頸部擦傷四乘一點五公分等傷害（傷害部分業
    據甲○○於本院審理時撤回告訴），以此強暴方式妨害甲○○執行職務。迨台北市政府警察局文山第一分局警備隊員據
    報前往支援，將乙○○逮捕並解送至該分局指南派出所以呼
    氣方式檢測其酒精濃度高達每公升０．九一毫克。
二、案經臺北市政府警察局文山第一分局報請暨甲○○訴由臺灣
    台北地方法院檢察署檢察官偵查起訴，因乙○○於本院準備
    程序中為有罪之陳述，嗣經本院合議庭裁定以簡式審判程序
    審理。
    理  由
一、上揭犯罪事實，業據被告乙○○於本院審理中坦承不諱（參
    見本院九十五年五月二日準備程序筆錄），核與證人丙○○
    、甲○○於偵查中證述相符（參見偵卷第四三至四四頁），
    並有台北市立萬芳醫院診斷證明書一紙在卷可稽（參見同卷
    第十二頁）；又被告經警測試飲酒後其吐氣所含酒精成份每
    公升０．九一毫克，此有酒精測試表及刑法第一八五條之三
    案件測試觀察紀錄表附卷可憑（見同卷第十三、十五頁）；
    而被告為駕駛汽車因不勝酒力而肇事乙節，亦有道路交通事
    故調查筆錄一份在卷可參（見同卷第十七至十八頁），其顯
    已因服用酒類而達不能安全駕駛之程度，足徵被告之上開自
    白與事實相符。本件事證明確，被告犯行洵堪認定，應予依
    法論科。
二、核被告所為，係犯刑法第一百八十五條之三服用酒類不能安
    全駕駛而駕駛罪及第一百三十五條第一項之對於公務員依法
    執行職務時施強暴罪。其所犯上開二罪間，犯意各別，罪名
    互異，應予分論併罰。爰審酌被告前無犯罪前科之素行，有
    台灣高等法院被告前案紀錄表可參、酒後駕駛自小客車對交
    通安全所生之危害，及對依法執行職務之公務員施強暴並致
    其受傷，影響國家公權力之行使，本應予以重懲，惟於犯後
    坦承犯行，就車禍肇事及傷害部分各與丙○○、甲○○達成
    和解，並已賠償渠等之損害（參見卷附和解書二紙），犯後
    態度良好等一切情狀，分別量處如主文所示之刑，並均諭知
    易科罰金之折算標準。末查，被告前未曾受有期徒刑以上刑
    之宣告，此有前揭紀錄表可稽，其經此次起訴審判後，當能
    知所警惕，信無再犯之虞，本院因認所宣告之刑，均以暫不
    執行為適當，爰併宣告緩刑三年，以啟自新。
三、公訴意旨另以：被告乙○○前揭毆打警員甲○○之行為，尚
    涉有刑法第二百七十七條第一項之傷害罪嫌。按告訴乃論之
    罪，告訴人於第一審辯論終結前得撤回其告訴；又告訴經撤
    回者，應諭知不受理之判決，刑事訴訟法第二百三十八條第
    一項及第三百零三條第三款分別定有明文。查本件告訴人甲○○告訴被告乙○○傷害案件，起訴書認係犯刑法第二百七
    十七條第一項之傷害罪，依同法第二百八十七條前段之規定
    ，須告訴乃論。茲據告訴人甲○○於九十五年五月二日具狀
    撤回告訴，此有撤回告訴狀一份附卷可稽，揆諸前揭之說明
    ，原應為不受理之諭知，惟公訴意旨認此部分犯行與前揭論
    罪科刑之妨害公務部分，有想像競合犯之裁判上一罪關係，
    爰不另為不受理之諭知。
據上論斷，應依刑事訴訟法第二百七十三條之一、第二百九十九
條第一項前段，刑法第一百三十五條第一項、第一百八十五條之
三、第四十一條第一項前段、第七十四條第一款，罰金罰鍰提高
標準條例第一條前段、第二條，判決如主文。
本案經檢察官鄭克盛到庭執行職務。
中   華    民    國     95    年     5    月     10   日
                        刑事第十三庭 法  官 吳佳薇
上正本證明與原本無異。
如不服本判決，應於判決送達後10日內向本院提出上訴狀（應抄
附繕本）。告訴人或被害人如對於本判決不服者，應具備理由請
求檢察官上訴，其上訴期間之計算係以檢察官收受判決正本之日
期為準。
中    華    民    國    95    年    5     月    12    日
                                    書記官 潘文賢
附錄本案論罪科刑法條：
中華民國刑法第一百三十五條
對於公務員依法執行職務時，施強暴脅迫者，處三年以下有期徒
刑、拘役或三百元以下罰金。
意圖使公務員執行一定之職務或妨害其依法執行一定之職務或使
公務員辭職，而施強暴脅迫者，亦同。
犯前二項之罪，因而致公務員於死者，處無期徒刑或七年以上有
期徒刑；致重傷者，處三年以上、十年以下有期徒刑。
中華民國刑法第一百八十五條之三
服用毒品、麻醉藥品、酒類或其他相類之物，不能安全駕駛動力
交通工具而駕駛者，處一年以下有期徒刑、拘役或三萬元以下罰
金。


司法院資訊處製作；財團法人民間司法改革基金會備份。
